---
title: "Partie 3"
output: 
  html_document:
    code_folding: hide
---

# Partie 3 : Topographie et accessibilité, des contraintes pour le territoire

## Librairies

```{r Librairies, message=FALSE, warning=FALSE}
#permet de gérer les gpkg
library(sf)
#permet de faire des maps
library(mapsf)
library(happign)
library(terra)
library(imager)
```

## Image satellitaire de Saint-Joseph

```{r, message=FALSE, warning=FALSE}
tot <- get_apicarto_cadastre("97224", type = "commune")
st_write(tot, "projet.gpkg", "commune", delete_layer = T)
```
```{r, message=FALSE, warning=FALSE}
r <- get_wms_raster(tot,
               layer = "ORTHOIMAGERY.ORTHOPHOTOS",
               res = 10,
               crs = 5490,
               rgb = TRUE,
               filename = "SaintJoseph.tif",
               overwrite = FALSE,
               verbose = TRUE)
```


```{r}
r <- rast("SaintJoseph.tif")
plot(r)
```

```{r}
car3 <- st_read("contour.geojson")
car3 <- car3[1,]
car3 <- st_transform(car3, 5490)
plot(car3$geometry)
```
```{r}
cr <- crop(r, car3, mask = T)
plot(cr)
```

Cette carte est une image satellitaire de la commune de Saint-Joseph. On remarque que certaines zones ne sont pas occupées ou très peu urbanisées. Cela peut s’expliquer par les contraintes liées au relief, notamment dans les zones les plus escarpées. Les espaces habités semblent donc se concentrer dans les zones plus accessibles. Le relief joue ainsi un rôle dans la répartition de la population à l’intérieur de la commune.
Ces contraintes peuvent également avoir un impact sur les inégalités sociales : les zones plus isolées disposent parfois de moins d’équipements, de services ou d’opportunités économiques, ce qui peut renforcer certaines situations de pauvreté

## Schéma de géotraitement

```{r}
image <- load.image("schéma_satellite.png")
plot(image, axes = FALSE)
```

## Image satellitaire des carreaux occupés de Saint-Joseph

```{r}
st_layers("base.gpkg")
car2 <- st_read("base.gpkg", "car97", quiet=T)
carST2 <- car2 [car2$code == 97224,]
plot(carST2$geom)
```

```{r}
cr <- crop(r, carST2, mask = T)
plot(cr)
```

Cette image satellitaire se concentre sur les carreaux habités de Saint-Joseph. Malgré le fait que Saint-Joseph soit la 6e commune la plus peuplée de Martinique, on observe un territoire très marqué par le relief et la végétation, avec de nombreuses zones surélevées et boisées. Cela montre que le territoire est difficile à aménager de manière homogène. Certaines zones apparaissent plus isolées ou moins accessibles, ce qui peut influencer l’installation des habitants et l'organisation des activités.

## Réseau routier de Saint-Joseph

```{r}
st_layers("routes.geojson")
routes <- st_read("routes.geojson")
routes <- routes[,1]
plot(routes$geometry)
```

Cette carte représente le réseau routier de Saint-Joseph. On observe que les routes sont surtout concentrées dans certaines parties du territoire, tandis que d’autres espaces restent moins desservis.Cette organisation montre que l’accessibilité varie selon les zones. Les espaces les mieux reliés bénéficient généralement d’un accès plus simple aux services et aux activités, alors que les zones plus isolées peuvent être davantage contraintes dans leurs déplacements.
Ces différences d’accessibilité peuvent avoir un impact sur les inégalités sociales et économiques. Les habitants des zones les moins desservies peuvent rencontrer plus de difficultés pour accéder à l’emploi ou aux services du quotidien, ce qui peut renforcer certaines situations de pauvreté.

## Les recettes des communes de Martinique

```{r}
data <- read.csv2("ofgl-base-communes.csv", dec = ".")
data <- data[,c(15,28)]
names(data) <- c("Code", "Montant")
```

```{r, message=FALSE, warning=FALSE}
st_layers("cadastre-972-communes.geojson")
Mart <- st_read("cadastre-972-communes.geojson", quiet=T)
Mart <- Mart[,1]
Mart$id <- as.numeric(Mart$id)
inter <- merge(data, Mart, by.x = "Code", by.y = "id")
st_write(inter [,c(1:3)],"jointure.gpkg", "inter", delete_layer = T, quiet = T)
jointure <- st_read("jointure.gpkg")
mf_map(jointure, type = "choro", var = "Montant", border = NA)
```

Cette carte représente le montant des recettes par habitant dans les différentes communes de Martinique.Les couleurs foncées correspondent aux communes ayant les recettes les plus élevées, tandis que les couleurs plus claires représentent les communes disposant de recettes plus faibles.On observe que les situations sont très contrastées selon les communes. Certaines disposent de ressources financières plus importantes, alors que d’autres semblent avoir davantage de difficultés financières. Saint-Joseph apparaît parmi les communes ayant des recettes par habitant relativement faibles.Ces différences peuvent avoir un impact sur les capacités d’aménagement et les services proposés aux habitants. Une commune disposant de moins de ressources peut rencontrer plus de difficultés pour développer les infrastructures, les transports ou certains équipements publics.Cette carte complète donc l’analyse des inégalités territoriales en montrant que les écarts ne concernent pas seulement les habitants, mais aussi les moyens financiers des communes elles-mêmes.


## Schéma de géotraitement

```{r}
image <- load.image("schéma_recettes.png")
plot(image, axes = FALSE)
```
