---
title: "Script5"
output: html_document
---

```{r Librairies}
#permet de gérer les gpkg
library(sf)
#permet de faire des maps
library(mapsf)
library(happign)
library(terra)
```

```{r}
tot <- get_apicarto_cadastre("97224", type = "commune")
st_write(tot, "projet.gpkg", "commune", delete_layer = T)
```
```{r}
r <- get_wms_raster(tot,
               layer = "ORTHOIMAGERY.ORTHOPHOTOS",
               res = 10,
               crs = 5490,
               rgb = TRUE,
               filename = "SaintJoseph.tif",
               overwrite = FALSE,
               verbose = TRUE)
```


```{r}
r <- rast("SaintJoseph.tif")
plot(r)
```

```{r}
car3 <- st_read("contour.geojson")
car3 <- car3[1,]
car3 <- st_transform(car3, 5490)
plot(car3$geometry)
```
```{r}
cr <- crop(r, car3, mask = T)
plot(cr)
```
```{r}
st_layers("base.gpkg")
car2 <- st_read("base.gpkg", "car97", quiet=T)
carST2 <- car2 [car2$code == 97224,]
plot(carST2$geom)
```

```{r}
cr <- crop(r, carST2, mask = T)
plot(cr)
```

```{r}
st_layers("routes.geojson")
routes <- st_read("routes.geojson")
routes <- routes[,1]
plot(routes$geometry)
```
```{r}
data <- read.csv2("ofgl-base-communes.csv", dec = ".")
data <- data[,c(16,28)]
names(data) <- c("Nom", "Montant")
data <- order(data$Montant, decreasing = FALSE)
knitr::kable(data)
```
# Ce qu'on aurait aimé faire
L'idée initiale était de faire une jointure avec les contours des communes récupérés sur overpass-turbo. Nous aurions eu ensuite une carte à l'échelle du département avec toutes les communes colorées en fonction du montant de leurs recettes. Nous aurions ainsi pu avoir une comparaison à l'échelle du territoire. Malheureusement, les contours des communes de Martinique ne sont pas construits de la même manière dans overpass-turbo. Par conséquent, la carte ne peut pas être formée. Nous avons tout de même souhaité conserver le code, comme preuve de notre travail.
```{r}
#st_layers("communes_martinique.geojson")
#Mart <- st_read("communes_martinique.geojson", quiet=T)
#Mart <- Mart[,22]
#inter <- merge(data, Mart, by.x = "Nom", by.y = "name")
```

```{r}
#quantile <- quantile(inter$Montant, na.rm = T)
#inter$Montant_rapport <- "moyen"
#inter$Montant_rapport [inter$Montant < quantile [2]] <- "Montant des recettes moins élevé"
#inter$Montant_rapport [inter$Montant > quantile [3]] <- "Montant des recettes plus élevé" 
#table(inter$Montant_rapport)
```
```{r Carte}
#rapport3 <- aggregate(inter [, c("Montant_rapport")], by = list(inter$Montant_rapport), length)
#mf_map(rapport3, type = "typo", var = "Group.1", border= NA, leg_title = "")
```
